臺灣高雄地方法院刑事判決　　　　　　100年度簡上字第721號
公　訴　人　臺灣高雄地方法院檢察署檢察官
上　訴　人
即　被　告　龐華誠
上列上訴人即被告因傷害案件，不服本院民國100 年11月23日10
0 年度簡字第6220號第一審簡易判決（聲請簡易判決處刑書案號
：臺灣高雄地方法院檢察署100 年度偵字第28450 號），提起上
訴，本院管轄之第二審合議庭判決如下：
    主      文
上訴駁回。
龐華誠緩刑貳年，緩刑期間內付保護管束，並接受法治教育課程
場次。
    事實及理由
一、本案經本院審理結果，第一審以被告龐華誠犯刑法第277 條
    第1 項之傷害罪，判處有期徒刑4 月，如易科罰金，以罰金
    新臺幣（下同）1,000 元折算1 日，其認事、用法均無違誤
    ，量刑亦屬妥適，應予維持，除事實部分於第1 行補充「（
    龐華誠、蔡妮娜嗣於100 年12月13日離婚）」外，其餘並引
    用第一審刑事簡易判決書及起訴所記載之事實、證據及理由
    （如附件）。
二、上訴意旨略以：被告業已坦承犯行，並與被害人調解成立，
    請求給予緩刑等語。按量刑輕重，係屬事實審法院得依職權
    自由裁量之事項，苟已斟酌刑法第57條所定各款所列情狀而
    未逾越法定刑度，亦未濫用其權限，即不得任意指摘為違法
    ，此有最高法院72年台上字第6696號、75年台上字第7033號
    判例意旨可資參照。是以，法官量刑時，如無裁量逾越或裁
    量濫用之明顯違法情事，自不得擅加指摘其違法或不當。經
    查，原審以被告罪證明確，並審酌被告本應以理性、和平之
    手段與態度處理事情，竟因不滿告訴人個人穿著以及幼子教
    養問題，一時氣憤即徒手抓傷被害人，致被害人衣物當眾破
    損並造成胸部及手部傷害，犯罪手段及動機均非良善。再審
    酌被告與被害人為夫妻之密切關係，理應相互尊重體諒，以
    禮相待，不得以強凌弱，而告訴人對被告甚感懼怕，乞求司
    法機關幫助等情，亦有本院公務電話記錄一紙可查，被告亦
    未對被害人表示道歉，以修復其犯罪所受之影響，綜上可知
    犯罪所生之損害甚重，最後審酌被告犯後供述本案情節明確
    ，態度尚可等情為由，依刑事訴訟法第449 條第1 項前段、
    第3 項、第454 條第2 項，刑法第277 條第1 項、第41條第
    1 項前段，刑法施行法第1 條之1 第1 項、第2 項前段等規
    定，判處被告有期徒刑4 月，如易科罰金，以1,000 元折算
    1 日，其認事用法及量刑均屬合法妥適，參以被告雖已與告
    訴人達成和解，有卷附之本院100 年12月7 日調解程序筆錄
    可稽（見本院簡上卷第7 至8 頁），係於原審判決後方有之
    情事，本非原審得以審酌，基此，被告之上訴，為無理由，
    應予駁回。
三、末查，本案被告未於5 年內故意再犯有期徒刑以上之罪，有
    臺灣高等法院被告全國前案紀錄表附卷可稽，而被告於本院
    審理時已坦承犯行，並已與被害人成立調解，業如上述，則
    被告因一時失慮，偶罹刑章，且已具悔意，經此刑之宣告，
    自當知所警惕，應無再犯之虞，參以被害人並於調解程序表
    明願原諒被告本次傷害犯行，亦期被告能獲緩刑之諭知（見
    本院簡上卷第7 頁背面），本院認其所宣告之刑，以暫不執
    行為適當，爰併宣告緩刑2 年，以啟自新。惟為兼收啟新及
    惕儆之雙效，斟酌被告因法治觀念未臻成熟而犯案及犯罪情
    節、資力等因素，本院認除前開緩刑之宣告外，尚有採取預
    防再犯之措施，以確實輔導改過、避免再犯之必要，故併依
    刑法第74條第2 項第8 款規定，諭知被告應接受如主文所示
    之法治教育3 場次，同時依刑法第93條第1 項第2 款之規定
    ，諭知於緩刑期間付保護管束。
據上論斷，依刑事訴訟法第455  條之1 第1 項、第3 項、第364
條、第368 條、第373 條，刑法第74條第1 項第1 款、第2 項第
8 款、第93條第1 項第2 款，判決如主文。
本案經檢察官楊瀚濤到庭執行職務。
中    華    民    國  100     年    12    月  29    日
                  刑事第十八庭  審判長法  官  黃宗揚
                                      法  官  徐彩芳
                                      法  官  高瑞聰
以上正本證明與原本無異。
不得上訴。
中    華    民    國   100    年    12    月    30    日
                                      書記官  林修弘
附錄本案論罪法條
中華民國刑法第277條
（普通傷害罪）
傷害人之身體或健康者，處 3 年以下有期徒刑、拘役或 1 千元
以下罰金。
犯前項之罪因而致人於死者，處無期徒刑或 7 年以上有期徒刑
；致重傷者，處 3 年以上 10 年以下有期徒刑。